最高法院刑事裁定　　　　　　　九十六年度台抗字第六五三號
抗　告　人　甲○○
上列抗告人因違反毒品危害防制條例案件，不服台灣高等法院中
華民國九十六年十月十七日延長羈押之裁定（九十六年度上訴字
第二六四四號），提起抗告，本院裁定如下：
    主  文
抗告駁回。
    理  由
本件原裁定以：抗告人甲○○因違反毒品危害防制條例案件，前
經原審法院認為犯罪嫌疑重大，而有刑事訴訟法第一百零一條第
一項第三款情形非予羈押，顯難進行審判，於民國九十六年六月
二十五日執行羈押，並於九十六年九月六日裁定自九十六年九月
二十五日起，延長羈押期間二月。茲因羈押期間又將屆滿，原審
依規定訊問後，認抗告人之羈押原因仍然存在，有繼續羈押之必
要，而依刑事訴訟法第一百零八條第一項、第五項規定，裁定自
九十六年十一月二十五日起延長羈押期間二月。抗告意旨略以：
(一)、依刑事訴訟法第一百零一條第一項第三款或第一百零八條第
一項規定，羈押被告須踐行訊問程序，認為非予羈押，顯難進行
追訴、審判或執行者，始得為之，且訊問被告應給予辨明之機會
。然原審僅為短暫之訊問，未給予抗告人辨明之機會，其踐行之
程序即屬違法。(二)、抗告人縱令未予羈押，仍會按時到庭應訊、
接受審判，實無羈押之理由。退一步言，抗告人係被判處製造第
二級毒品未遂罪，是否合於刑事訴訟法第一百零一條第一項第三
款之情形，亦有研求餘地云云。惟查：(一)、執行羈押後，有無繼
續羈押之必要，乃事實問題，屬事實審法院得依職權裁量之事項
。又裁判後卷宗送交前之羈押期間算入原審法院之羈押期間，刑
事訴訟法第一百零八條第三項定有明文。原審於羈押期間未滿前
，經訊問後，以抗告人之羈押原因仍然存在，且所犯毒品危害防
制條例第四條第六項、第二項之製造第二級毒品未遂罪，為最輕
本刑為五年以上有期徒刑之罪（並經原審於九十六年十月十六日
改判有期徒刑六年四月），認有繼續羈押之必要，而裁定延長羈
押期間二月，已敘明其理由，於法並無不合。且原審於裁定延長
羈押前，已依刑事訴訟法第九十五條規定，告知抗告人「犯罪嫌
疑及所犯所有罪名；得保持緘默，無須違背自己之意思而為陳述
；得選任辯護人；得請求調查有利之證據」等事項，並訊問抗告
人：羈押期間即將屆滿，羈押原因仍然存在，認有繼續羈押之必
要，依刑事訴訟法第一百零一條第一項第三款規定，裁定自九十
六年十一月二十五日起延長羈押，有何意見（見原審卷影印本第
六十八頁背面）？已給予抗告人陳述意見之適當機會。抗告意旨
指稱：原審未給予辨明之機會，其會按時到庭，無羈押之理由，
製造第二級毒品未遂罪，是否合於刑事訴訟法第一百零一條第一
項第三款之情形，亦有研求餘地云云。係以自己之說詞，任意指
摘，為無理由，應予駁回。
據上論結，應依刑事訴訟法第四百十二條，裁定如主文。
中　　華　　民　　國　九十六　年　 十一 　月　二十二　日
                      最高法院刑事第十庭
                          審判長法官  謝　俊　雄
                                法官  陳　世　雄
                                法官  魏　新　和
                                法官  吳　信　銘
                                法官  徐　文　亮
      本件正本證明與原本無異
                                      書  記  官
中　　華　　民　　國　九十六　年　 十一 　月　二十六　日
                                                      Ｅ
